# 陈版主

提问人：天之 蓝 2022 时间：2023-03-17 23:09:53
母公司支付子公司货款，母公司用应收票据支付子公司（ 1 ）若母公司用客户开的应收票据支付子公司，那么这部分算内部现金流吗？在合并现流中需要抵消吗？（ 2 ）若母公司自己开的票据支付子公司，则这部分算现金流吗？

回答人：chenyiwei
用应付票据结算，交易双方均无现金流，也就不存在合并报表层面抵销的问题。
母公司自己开出的票据给子公司，也不产生现金流。日后票据贴现或者到期兑付时才产生现金流。

提问人：天之 蓝 2022 时间：2023-03-18 11:48:29
票据到期贴现和未到期贴现是分别计入销售货物现流和短期借款现流吗

回答人：chenyiwei
票据到期收款，或者信用等级较高的银行开具的银行承兑汇票在到期前贴现，可以终止确认，相应现金流列入“销售商品、提供劳务收到的现金”。
其他票据在到期前贴现，不满足终止确认条件的，则其相应现金流列入“取得借款收到的现金”。

提问人：天之 蓝 2022 时间：2023-05-14 12:28:09
母公司基于采购业务开给子公司票据，子公司 21 年背书转让， 22 年到期，那么 22 年母公司的现金流减少属于购买商品支付现流吗》还是偿还借款支付现流？

回答人：chenyiwei
购买商品支付现流。

提问人：天之 蓝 2022 时间：2023-05-14 12:28:11
2 、对于母公司开给子公司的票据，当年度已贴现的票据在贴现的当年底已到期，相关资产和负债终止确认，那该部分金额还需要体现在筹资活动现金流入中还是计入销售商品的现金流？这个终止确认是指什么时点的终止确认？

回答人：chenyiwei
终止确认是指在贴现时点能否终止确认，不是指年末是否已到期。